臺灣高雄地方法院刑事判決　　　　　　　95年度易字第2096號
公　訴　人　臺灣高雄地方法院檢察署檢察官
被　　　告　丁○○
上列被告因毒品危害防制條例案件，經檢察官提起公訴（95年度
毒偵字第8659號），本院判決如下：
    主    文
丁○○施用第二級毒品，累犯，處有期徒刑肆月，如易科罰金，
以新台幣壹仟元折算壹日。
    事    實
一、丁○○前於民國94年間因違反毒品危害防制條例案件，經本
    院以94年度毒聲字第1314號裁定送觀察、勒戒後，因無繼續
    施用毒品傾向，於94年8 月4 日執行完畢釋放，並經臺灣高
    雄地方法院檢察署檢察官以94年度毒偵緝字第425 號為不起
    訴處分確定。又因竊盜案件，經本院以94年度易字第1416號
    判處有期徒刑6 月確定，並於95年4 月18日易科罰金執行完
    畢。詎仍不知悔改，復於觀察、勒戒執行完畢釋放後5 年內
    ，基於施用第二級毒品甲基安非他命之犯意，於95年8 月24
    日晚上11時45分許採尿回溯96小時內之某時（不含為警查獲
    至採尿時間），在不詳處所，施用第二級毒品甲基安非他命
    1 次。嗣於95年8 月24日晚上9 時50分許，在位於高雄縣大
    樹鄉○○街38之1 號之「開揚超商」內，為警盤查後，自願
    採尿送驗，結果呈上開毒品陽性反應，而為查獲。
二、案經高雄縣政府警察局仁武分局移送臺灣高雄地方法院檢察
    署檢察官偵查起訴。
    理    由
壹、證據能力部分：
    就卷附之高雄縣政府警察局採尿檢體監管紀錄表、尿液採證
    檢驗對照表、台灣檢驗科技股份有限公司濫用藥物尿液檢驗
    報告各1 份、查獲照片3 紙等資料之證據能力，均屬被告以
    外之人於審判外之書面陳述，公訴人、被告均於審判程序表
    示無意見等語（參本院96年2 月1 日審判筆錄第7 、8 頁）
    ），本院審酌該等書面陳述作成之情形均屬正常，並無任何
    違反法定程序或不當之情形，且與待證事實有關聯性，認適
    當作為證據，依刑事訴訟法第159 條之5 第2 項規定，上開
    書面陳述均具有證據能力。
貳、實體部分：
一、訊據被告否認有施用上開毒品甲基安非他命之犯行，辯稱：
    伊只是去超商而已，警察硬要帶伊回去，如果伊不排尿的話
    ，警察不讓伊走，該段期間伊姊姊有拿消腫及感冒藥給伊服
    用等語。惟查：
  (一)被告為警查獲採尿送驗，經以GC／MS（氣相層析質譜儀分析
    法）方法檢驗後，結果呈第二級毒品甲基安非他命之陽性反
    應，此有台灣檢驗科技股份有限公司濫用藥物尿液檢驗報告
    1 份在卷可稽。
  (二)再甲基安非他命經口服投與後約百分之70於24小時內自尿中
    排出，約百分之90於96小時內自尿中排出，且甲基安非他命
    成分之檢出與其投與方式、投與量、個人體質、採尿時間與
    檢測儀器之精密度等諸多方式有關，因此僅憑尿液中呈甲基
    安非他命陽性反應，並無法確實推算吸食時間距採集時間之
    長短，惟依上述資料推斷，最長不會超過4 日即96小時，亦
    經行政院衛生署藥物食品檢驗局81年2 月8 日81藥檢一字第
    001156號函示明確。準此，被告尿液經以氣相層析質譜儀分
    析法檢驗，呈甲基安非他命陽性反應，且上開檢驗報告所載
    檢出濃度「甲基安非他命18230 NG/ML 、安非他命高2240NG
    /ML 」，均遠高於確認閥值濃度「500 ，且安非他命高於
    200NG/ML」，顯見被告應有在事實欄所示時間施用毒品甲基
    安非他命之行為甚明。
  (三)被告雖以上開情詞置辯，惟證人即被告姊姊丙○○於本院具
    結證稱：（被告被查獲前1 、2 日是否有拿感冒要給被告服
    用？）伊曾於95年12月9 日拿感冒藥給伊母親服用，伊弟弟
    （即被告）也有拿去吃，至伊弟弟何時被採尿，伊不清楚；
    但沒有在95年8 月間拿藥給被告服用等語明確（參本院96年
    2 月1 日審判筆錄第7 頁），顯見被告所辯因服用消腫、感
    冒藥，而有毒品反應云云，委不實在。再證人即查獲警員甲
    ○○於本院具結證稱：因被告在超商裡面打電玩，且被告以
    前有施用毒品、竊盜前科，被告和在場之黃志勇都被列為施
    用毒品人口；當時被告及黃志勇沒有反抗，隨同伊回警所，
    是出於他們兩人自由意志，被告在警所採尿沒有表示反對之
    意思等語明確（參本院96年2 月1 日審判筆錄第8 、9 頁）
    。參諸被告於本院審理中坦承：對於採尿程序沒有意見，是
    伊自己排尿，沒有被栽贓；歷次警、偵訊陳述是出於伊自由
    意志，警察沒有對伊施以強暴、脅迫方法；警察並沒有告訴
    伊說如果不採尿，就不讓伊走；伊當時是怕有施用毒品，被
    採尿檢驗出來；本件伊有施用甲基安非他命，（查獲前）96
    小時以內有施用毒品等語明確，則被告顯係自願配合員警採
    尿送驗，其上開所辯，核與卷內積極證據有悖，即無可採。
    是被告確於上開時間施用第二級毒品甲基安非他命1 次，事
    證明確，犯行堪以認定。
二、按犯毒品危害防制條例第10條施用第2 級毒品之罪者，檢察
    官應先將被告送勒戒處所觀察、勒戒，經觀察、勒戒執行完
    畢釋放後，5 年內再犯第10條施用毒品之罪，檢察官應依法
    追訴，毒品危害防制條例第20條、第23條規定甚明。被告前
    因施用毒品案件，經本院裁定送觀察、勒戒後，於94年8 月
    4 日因無繼續施用毒品傾向執行完畢釋放，並經檢察官以94
    年度毒偵緝字第425 號為不起訴處分確定，有臺灣高等法院
    被告前案紀錄表1 紙在卷可稽，被告係於執行完畢釋放後5
    年內再犯本件施用毒品案件，依前述規定應予論罪科刑。
三、次按甲基安非他命，為毒品危害防制條例第2 條第2 項第2
    款，依其成癮性、濫用性及對社會危害性所分級管制之第二
    級毒品。核被告施用毒品甲基安非他命所為，係犯毒品危害
    防制條例第10條第2 項施用第二級毒品罪，其施用毒品甲基
    安非他命前持有之低度行為，為施用之高度行為所吸收，不
    另論罪。又被告前因竊盜案件，經本院以94年度易字第1416
    號判處有期徒刑6 月確定，並於95年4 月18日易科罰金執行
    完畢，此有台灣高等法院被告前案紀錄表1 紙附卷可稽，其
    於5 年以內再故意犯本件有期徒刑以上之罪，依刑法第47條
    第1 項之規定，構成累犯，應依法加重其刑。爰審酌被告前
    觀察、勒戒執行完畢後，仍未戒除毒癮，再為本件施用毒品
    行為，實屬不該，惟其施用毒品行為係戕害自身健康，尚未
    對他人造成危害，且刑法於95年7 月1 日修正施行後已廢止
    （刪除）連續犯之規定，對於施用毒品犯行，自不宜從重量
    刑等一切情狀，量處如主文所示之刑，並參酌被告國中肄業
    、家境勉持，諭知易科罰金之折算標準。
四、據上論斷，應依刑事訴訟法第299 條第1 項前段，毒品危害
    防制條例第10條第2 項，刑法第11條前段、第47條第1 項、
    第41條第1 項前段，刑法施行法第1 條之1 第1 項，判決如
    主文。
本案經檢察官乙○○到庭執行職務。
中　　華　　民　　國　　96　　年　　2 　　月　　12　　日
                  刑事第二庭  審判長法  官  邱永貴
                                    法　官  何佩陵
                                    法  官  李昆南
以上正本，係照原本作成，證明與原本無異。
如不服本判決，應於送達後10日內，向本院提出上訴狀。
中　　華　　民　　國　　96　　年　　2 　　月　　12　　日
                              書記官  黃美玲
附錄本判決論罪之法條：
毒品危害防制條例第10條第2項
施用第二級毒品者，處3年以下有期徒刑。
